【裁判字號】    92,交聲,721
【裁判日期】    920815
【裁判案由】    聲明異議
【裁判全文】
臺灣臺中地方法院交通事件裁定                    九十二年度交聲字第七二一號
     原處分機關     交通部公路總局台中市監理站
     異議人即
     受處分人       甲○○
右列受處分人因違反道路交通管理處罰條例案件，對於交通部公路總局台中市監理站
九十二年六月十六日所為之裁決（裁監稽違字第裁六一─ＧＣ0000000號裁決
書），聲明異議，本院裁定如左：
    主  文
異議駁回。
    理  由
一、原處分機關略以：異議人即受處分人甲○○所有之車號三Ｑ─四八三號營業用小
    客車，於九十二年五月二十九日十一時十八分許，在台中市○○路、建國路口處
    ，因駕車行經有燈光號誌管制之交岔路口闖紅燈（右轉往建國路）違規，為台中
    市警察局交通警察隊員警逕行舉發，經掣開違規通知單移送，受處分人依限期前
    提出申訴，該站遂於九十二年六月十六日以裁監稽違字第裁六一─ＧＣ0000
    000號裁決書，裁處罰鍰新台幣二千七百元整，逾期則依裁決書處罰主文規定
    裁處，於法並無不合等語。
二、本件受處分人甲○○則以：在中正路前紅燈亮時，建國路方向應為綠燈，該時間
    交通流量在照片上何以均無車輛？實因該路口號誌燈驟然損壞之故，為此聲明異
    議云云。
三、按汽車駕駛人，行經有燈光號誌管制之交岔路口闖紅燈者，處新台幣一千八百元
    以上五千四百元以下罰鍰，並記違規點數三點；汽車行駛至交岔路口，其行進、
    轉彎，應遵守燈光號誌，道路交通管理處罰條例第五十三條、第六十三條第一項
    第三款與道路交通安全規則第一百零二條第一項第一款、違反道路交通管理事件
    統一裁罰標準表分別定有明文。又按標誌、標線、號誌之設置目的，在於提供車
    輛駕駛人及行人有關道路路況之警告、禁制、指示等資訊，以便利行旅及促進交
    通安全；號誌係以規定之時間上交互更迭之光色訊號，設置於交岔路口或其他特
    殊地點，用以將道路通行權指定給車輛駕駛人與行人，管制其行止及轉向之交通
    管制設施；車輛面對圓形紅燈表示禁止通行，不得超越停止線或進入路口。道路
    交通標誌、標線、號誌設置規則第二條、第三條及第二百零六條第一項第五款亦
    有明定。經查：本件受處分人其所有之車號三Ｑ─四八三號營業用小客車，於九
    十二年五月二十九日十一時十八分許，在台中市○○路、建國路口處，因駕車行
    經有燈光號誌管制之交岔路口闖紅燈（右轉往建國路）違規，為台中市警察局交
    通警察隊員警逕行舉發，經掣開違規通知單移送等情，非但為受處分人於異議狀
    所不爭執，並有前揭舉發通知單、裁決書在卷可稽。雖受處分人辯稱：實因該路
    口號誌燈驟然損壞之故云云。惟經本院審酌卷附之相關資料及採證照片得知，該
    舉發之員警係於該時段執行交通勤務，全程目睹發現受處分人甲○○駕駛該車由
    台中市○○路口處闖紅燈右轉往建國路，經員警以連續三張照片採證後，即予以
    掣開通知單舉發闖紅燈右轉之事實，以及原舉發機關查證該車違規當時，該路口
    號誌運作正常，並無故障等情事，亦有原舉發機關九十二年六月二十六日中市警
    交字第○九二○○一○六四○號函說明一紙在卷可佐。受處分人至今亦未提出任
    何對其有利之證據，以供本院查證審酌，其以號誌燈損壞置辯，要屬飾卸之詞，
    不足採信。此外，本院經查亦無任何證據足資證明執勤員警有捏造事實違法取締
    之情事，則執勤員警本其加強道路交通管理、維護交通秩序、確保安全職責所為
    之逕行舉發，自應受到合法、正確而真正之推定，受處分人空言指摘原舉發不當
    尚屬無據。從而，原處分機關據以援引上開規定，裁處受處分人罰鍰新台幣二千
    七百元整，逾期則依裁決書處罰主文規定處罰，並無不當，本件異議為無理由，
    應予駁回。
四、據上論斷，應依道路交通管理處罰條例第八十七條第二項，道路交通案件處理辦
    法第十九條，裁定如主文。
中      華      民      國    九十二    年      八      月     十五     日
                                    臺灣臺中地方法院交通法庭
                                        法  官    許  金  樹
右正本證明與原本無異。
如不服本裁定應於送達後五日內向本院提出抗告狀。
                                        書記官
中      華      民      國    九十二    年      八      月     十五     日


司法院資訊處製作；財團法人民間司法改革基金會備份。
